臺灣高雄地方法院刑事判決　　　　　　　94年度訴字第2180號
公　訴　人　臺灣高雄地方法院檢察署檢察官
被　　　告　乙○○
上列被告因偽造文書等案件，經檢察官提起公訴（94年度偵緝字
第1100號），嗣因被告就被訴事實為有罪之陳述，經本院告知簡
式審判程序意旨，並聽取被告及公訴人之意見後，合議庭裁定由
受命法官獨任依簡式審判程序審理，判決如下：
    主  文
乙○○行使偽造私文書，足以生損害於他人，處有期徒刑陸月，
如易科罰金，佰元折算壹日；緩刑貳年。
玉山Ｔａｋｅｌｔ現金卡申請書「本人（借款人）親簽欄」內偽
造之「丙○○」署押壹枚沒收之。
    事  實
一、乙○○意圖為自己不法所有，基於行使偽造私文書及詐欺取
　　財之犯意，於91年9 月12日，持其姐姐丙○○（因乙○○自
    幼即受其姑丈收養從其姑丈姓氏）身分證影本，前往高雄市
    ○○○路386 號之玉山商業銀行股份有限公司現金卡中心（
    以下簡稱玉山銀行），冒稱「丙○○」名義申辦該銀行Ｔａ
    ｋｅｌｔ現金卡，並在「本人（借款人）親簽欄」內偽造之
    「丙○○」署押一枚，完成該現金卡個人資料申請書私文書
    後，行使交予該行行員，以此詐術據以申請核發「丙○○」
    名義之玉山Ｔａｋｅｌｔ現金卡，足生損害於丙○○及玉山
    銀行對現金卡持卡人身份查核之正確性，再由乙○○以前開
    詐得之現金卡，復基於詐欺之概括犯意，連續先後於91年9
    月24日、25日、26日，同年10月1 日、3 日、10日，同年11
    月5 日，同年12月7 日，92年1 月10日，前往上海銀行、慶
    豐銀行、台灣銀行、三信銀行等自動提款機輸入密碼，而以
    此不正方法取得現金總計新臺幣（下同）9 萬餘元，嗣於上
    開期間，並經其陸續還款，惟於94年4 月30日，因已無法清
    償積欠玉山銀行7 萬9 千7 百38元卡債，並經玉山銀行向丙
    ○○催收上開欠款後，始悉上情。
二、案經玉山銀行法定代理人黃永仁訴由臺灣高雄地方法院檢察
    署檢察官偵查起訴。
    理  由
壹、程序方面：
一、按除被告所犯為死刑、無期徒刑、最輕本刑為三年以上有期
    徒刑之罪或高等法院管轄第一審案件者外，於法院行準備程
    序進行中，被告先就被訴事實為有罪之陳述時，審判長得告
    知被告簡式審判程序之旨，並聽取當事人、代理人、辯護人
    及輔佐人之意見後，裁定進行簡式審判程序；且受命法官行
    準備程序，與法院或審判長有同一之權限；又簡式審判程序
    之證據調查，不受刑事訴訟法第159 條第1 項、第161 條之
    2 、第161 條之3 、第163 條之1 及第164 條至第170 條規
    定之限制，刑事訴訟法第273 條之1 第1 項、第279 條第2
    項前段、第273 條之2 分別定有明文。
二、查本件被告所犯為死刑、無期徒刑、最輕本刑為三年以上有
    期徒刑以外之罪，且非高等法院管轄第一審之案件，其於準
    備程序就前揭被訴事實為有罪之陳述，經受命法官告知簡式
    審判程序之旨，並聽取當事人之意見後，本院認無不得或不
    宜改依簡式審判程序進行之處，爰依刑事訴訟法第273 條之
    1 第1 項、第284 條之1 ，裁定本件由受命法官獨任進行簡
    式審判程序，合先敘明。
貳、實體方面：
一、右揭犯罪事實，業據被告乙○○於偵訊、審訊時均供承不諱
    核與告訴人之代理人陳俊傑於警訊之指訴情節相符，互核與
    證人丙○○於臺灣高雄地方法院檢察署檢察官94年5 月23日
    偵訊時之證述情節符合，復有玉山Ｔａｋｅｌｔ現金卡申請
    書、切結書、玉山銀行現金卡中心之借款往來明細紀錄（詳
    臺灣高雄地方法院檢察署92年度發查字第4942號卷第3 頁至
    5 頁）各一紙附卷可稽，足認被告自白與事實相符，堪予採
    憑。綜上，事證明確，被告前揭犯行，堪予認定。
二、核被告前開偽簽「丙○○」署名而偽造該現金卡申請書，並
　　行使交回行員詐取現金卡後，又陸續持卡向自動付款機詐得
    現金之犯行，所為份別犯刑法第210 條、第216 條行使偽造
    私文書罪及同法第339 條第1 項之詐欺取財罪、第339 條之
    2 第1 項不正利用自動付款設備詐欺取財罪。又被告在前揭
    申請書上之簽名欄偽造「丙○○」署押一枚，係偽造私文書
    之階段行為，不另論罪；偽造私文書後均持以行使，偽造之
    低度行為應為行使之高度行為所吸收，亦不另論罪；再被告
    多次持該現金卡以不正利用自動付款設備詐欺取財之行為，
    時間緊接，且反覆為之，所犯又係同一罪名之罪，顯係基於
    概括犯意為之，應依連續犯規定論以一罪。再被告行使偽造
    私文書之目的，除在於詐取銀行核發現金卡外，復持現金卡
    先後以不正利用自動付款設備詐取現金，其三罪間，具有方
    法與目的之牽連關係，應依刑法第55條後段之規定，從一重
    之行使偽造私文書處斷。爰審酌被告犯後坦承犯行，態度尚
    佳，及本件犯罪情節、手段尚非嚴重，且已與被害人丙○○
    及告訴人玉山銀行和解及清償債務完畢等一切情狀，量處如
    主文所示之刑，並諭知易科罰金之折算標準。末查被告前未
    曾受有期徒刑以上刑之宣告，有臺灣高等法院被告全國前案
    紀錄表在卷可參，其因失慮未周觸犯刑典，且有悔改之意，
    經此偵審程序及受刑之宣告後，應知警惕而無再犯之虞，本
    院因認暫不執行其刑為適當，併予宣告緩刑2 年，用啟自新
    。至卷附「玉山Ｔａｋｅｌｔ現金卡申請書「本人（借款人
    ）親簽欄」內偽造之「丙○○」署押一枚，應依刑法第21 9
    條規定，沒收之。
據上論斷，應依刑事訴訟法第273 條之1 第1 項、第299 條第1
項前段，刑法第216 、第210 條、第339 條第1 項、第339 條之
2 第1 項、第55條後段、第56條、第41條第1 項前段、第74條第
1款 、第219 條，罰金罰鍰提高標準條例第1 條前段、第2 條，
判決如主文。
本案經檢察官甲○○到庭執行職務。
中    華    民   國    94   年     8      月    9     日
                 刑事第五庭 法  官  施添寶
中　　華　　民　　國　　94　　年　　8 　　月　　10　　日
以上正本證明與原本無異。
如不服本判決，應於收受送達後10日內向本院提出上訴書狀。
　　　　　　　　 　　       書記官  陳威志
【附錄本案論罪科刑法條】
刑法第210條：
  偽造、變造私文書，足以生損害於公眾或他人者，處五年以下
有期徒刑。
刑法第216條：
  行使第二百十條至第二百十五條之文書者，依偽造、變造文書
或登載不實事項或使登載不實事項之規定處斷。
刑法第339 條第1項、第3項：
  意圖為自己或第三人不法之所有，以詐術使人將本人或第三人
之物交付者，處五年以下有期徒刑、拘役或科或併科一千元以下
罰金。
刑法第339 條之2：
  意圖為自己或第三人不法之所有，以不正方法由自動付款設備
取得他人之物者，處三年以下有期徒刑、拘役或一萬元以下罰金
  以前項方法得財產上不法之利益或使第三人得之者，亦同。
